【裁判字號】    97,財管,33
【裁判日期】    970509
【裁判案由】    選任遺產管理人
【裁判全文】
臺灣板橋地方法院民事裁定              97年度財管字第33號
聲  請  人  合作金庫商業銀行股份有限公司
法定代理人  戊○○
代  理  人  甲○○
            丁○○
兼
送達代收人  己○○
上列聲請人聲請對被繼承人乙○○選任遺產管理人事件，本院裁
定如下：
    主  文
選任丙○○（男、民國○○○年○月○日生、身分證統一編號：
Ｚ000000000號）為被繼承人乙○○（男，民國○○年
○月○日生、身分證統一編號：Ｚ000000000號、民國
九十三年三月七日死亡）之遺產管理人。
程序費用由被繼承人乙○○之遺產負擔。
    理  由
一、按繼承開始時，繼承人之有無不明，而無親屬會議或親屬會
    議未於一個月內選定遺產管理人者，利害關係人或檢察官得
    聲請法院選任遺產管理人；又被繼承人之所有繼承人均拋棄
    其繼承權者，亦準用關於無人承認繼承之規定，民法第1177
    條、第1178條第2 項前段、第1176條第6 項分別定有明文。
二、本件聲請意旨略以：被繼承人乙○○於民國82年4 月9 日邀
    同連帶保證人吳條帶向聲請人借款新台幣100 萬元，約定至
    97年4 月9 日共分180 期攤還，如未按期繳納即喪失其期限
    利益，而應立即全部償還，惟被繼承人業已於93年3 月7 日
    死亡，前項貸款僅繳納至96年12月9 日止，因此聲請人對被
    繼承人尚有本金餘額440,445 元未受清償，且查被繼承人乙
    ○○之繼承人均已拋棄繼承，致聲請人無法就乙○○之遺產
    行使債權，為此爰依法聲請選任被繼承人之三弟丙○○為被
    繼承人乙○○之遺產管理人等語。
三、本件聲請人主張被繼承人乙○○於民國93年3 月7 日死亡，
    其所有繼承人全部拋棄繼承，聲請人為被繼承人之債權人之
    事實，業據提出借據影本1 紙、繼承系統表、本院93年4 月
    21日板院通家玉93年度繼字第612 、820 號函文、戶籍謄本
    等件為證，自堪信為真實。
四、從而，聲請人以被繼承人乙○○之債權人之利害關係人身分
    聲請選任被繼承人之遺產管理人，即與首揭法條規定並無不
    合。又聲請人經徵得被繼承人之三弟丙○○同意後，聲請選
    任丙○○為被繼承人乙○○之遺產管理人，本院審酌丙○○
    為被繼承人乙○○之胞弟，對聲請人所主張之上開債務以及
    遺產情況瞭解應較深，有利於被繼承人遺產之管理，為保障
    債權人之利益及期程序之便利、公信起見，本院爰選任被繼
    承人乙○○之三弟丙○○為其遺產管理人。
五、至被繼承人之繼承人既均拋棄繼承，其遺產依民法第1176條
    第6 項準用關於無人承認繼承之規定，則依同法第1185條規
    定，於清償債權並交付遺贈物後，如有賸餘，應歸屬國庫，
    附此敘明。
六、依非訟事件法第157 條，裁定如主文。
中    華    民    國    97    年    5     月    9     日
                  家事庭  法  官  毛崑山
以上正本證明與原本無異。
如不服本裁定應於送達後10日內向本院提出抗告狀。
中    華    民    國    97    年    5     月    9     日
                          書記官  廖宮仕


司法院資訊處製作；財團法人民間司法改革基金會備份。
